【裁判字號】    96,勞訴,193
【裁判日期】    970121
【裁判案由】    給付薪資等
【裁判全文】
臺灣臺北地方法院民事裁定             96年度勞訴字第193號
原      告  甲○○
訴訟代理人  林靜文律師
被      告  臺灣開利耐特有限公司
法定代理人  乙○○○○
訴訟代理人  陳和貴律師
            郭佩宜律師
            李世馨律師
上列當事人間請求給付薪資等事件，被告聲請命原告供訴訟費用
之擔保，本院裁定如下：
    主  文
原告應於本裁定送達後七日內，為被告供訴訟費用擔保金新台幣
貳拾陸萬仟柒佰柒拾陸元。
    理  由
一、按「原告於中華民國無住所、事務所及營業所者，法院應依
    被告聲請，以裁定命原告供訴訟費用之擔保；訴訟中發生擔
    保不足額或不確實之情事時，亦同。」、「定擔保額，以被
    告於各審應支出之費用總額為準。」，民事訴訟法第96條第
    1 項、第99條第2 項定有明文。所謂被告於各審應支出之費
    用總額，係指法院預計被告於本案第一審至第三審訴訟程序
    中，可能支出各項訴訟費用之總額而言。又依民事訴訟法第
    466 條之1 、之3 等規定，對於第二審判決上訴，上訴人應
    委任律師為訴訟代理人，第三審律師之酬金，為訴訟費用之
    一部，並應限定其最高額；是第一審至第三審之裁判費及第
    三審律師之酬金，均應屬上開定擔保額之範疇。
二、經查，原告並非中華民國國民，其國籍為澳大利亞國籍，同
    時為港澳地區人士，上情經原告自陳甚詳，且有原告居留證
    、港澳居民來往內地通行證在卷可證。
  (一)雖原告主張其受僱於被告期間，均與配偶訴外人許曉雯住於
    臺北市○○○路○段81號4 樓之5 ，該處為其在中華民國之
    住所等語，並提出許曉雯戶籍謄本以佐。
  (二)惟查，經本院向該址對原告送達後，遭郵務機關以「應受送
    達處所查無此人」為由退回，觀諸卷附之送達證書即明。次
    查，原告自民國96年8 月31日即已出境，未曾再返回中華民
    國，亦有內政部入出國及移民署96年12月31日函在卷可稽。
    據此，自難認原告在中華民國設有住所。
  (三)況且，原告並未能釋明其在中華民國境內有資產可供強制執
    行財產之事實，或其於我國境內有足以賠償訴訟費用之資產
    之證明。是揆諸前揭規定，被告依據民事訴訟法第96條第1
    項規定，聲請本院裁定命原告供訴訟費用之擔保，自有理由
    ，應予准許。
三、本件原告應供訴訟費用擔保之數額，如下所述：
  (一)本件訴訟標的金額為新台幣（下同）4,366,256 元，而第一
    審之裁判費業經原告繳納，故本件原告應供擔保之訴訟費用
    應為第二、三審之裁判費及第三審之律師酬金。查本件第二
    、三審之裁判費各為66,394元，計132,788元。
  (二)第三審律師之酬金部分，依據法院選任律師及第三審律師酬
    金核定支給標準第4 條：「法院裁定律師酬金，應斟酌案情
    之繁簡、訴訟之結果及律師之勤惰，於下列範圍內為之。但
    律師與當事人約定之酬金較低者，不得超過其約定：一民事
    財產權之訴訟，於訴訟標的金額或價額百分之三以下。但最
    高不得逾新臺幣五十萬元。二民事非財產權之訴訟，不得逾
    新臺幣十五萬元；數訴合併提起者，不得逾新臺幣三十萬元
    ；非財產權與財產權之訴訟合併提起者，不得逾新臺幣五十
    萬元。」之規定核算，本件為財產權之訴訟，按訴訟標的金
    額3%計算第三審律師酬金為130,988 元（即：4,366,256 ×
    3%＝130,988 ，元以下四捨五入）。
  (三)故合計原告應提供擔保之訴訟費用，應為263,776 元（計算
    式：132,788元＋130,988 元）。
四、再者，原告就供擔保之方法固然表示願以其配偶許曉雯為人
    之擔保，惟原告除未能證明許曉雯符合民事訴訟法第102 條
    第3 項所定為有資產之人乙節外，許曉雯迄亦未出具保證書
    。故原告仍應以提存現金為供擔保之方法。
五、爰裁定如主文。
中    華    民    國    97    年    1     月    21    日
                  勞工法庭    法  官  賴錦華
以上正本係照原本作成
如對本裁定抗告須於裁定送達後10日內向本院提出抗告狀，並繳
納抗告費新臺幣1,000元
中    華    民    國    97    年    1     月    21    日
                              書記官  林桂玉


司法院資訊處製作；財團法人民間司法改革基金會備份。
